【裁判字號】    98,簡上,48
【裁判日期】    981022
【裁判案由】    毒品危害防制條例
【裁判全文】
臺灣士林地方法院刑事判決              98年度簡上字第48號
公  訴  人  臺灣士林地方法院檢察署檢察官
上  訴  人
即  被  告  乙○○
上列上訴人即被告因毒品危害防制條例案件，不服本院士林簡易
庭民國98年5月31日98年度士簡字第496號第一審刑事簡易判決（
臺灣士林地方法院檢察署檢察官聲請簡易判決處刑書案號：98年
度偵字第6346號），提起上訴，本院管轄第二審之合議庭判決如
下：
    主  文
原判決撤銷。
乙○○持有第二級毒品，處拘役伍拾日，如易科罰金，以新臺幣
壹仟元折算壹日。緩刑貳年。
扣案第二級毒品含甲基安非他命、MDMA成分之藍綠色圓形錠劑肆
顆（驗餘淨重壹點零壹玖捌公克）沒收銷燬。
    事  實
一、乙○○明知甲基安非他命、MDMA均係毒品危害防制條例第2
    條第2項第2款列管之第二級毒品，未經許可不得持有，詎於
    民國98年2月15日3時許，在臺北市大同區○○○路與民生西
    路口某網咖店外，向姓名年籍不詳之某成年男子，以新臺幣
    （下同）1,600元之代價，購買含有第二級毒品甲基安非他
    命、MDMA成分之藍綠色圓形錠劑4顆（毛重1.3公克，驗餘淨
    重1.0198公克，下稱系爭毒品）而持有之。嗣乙○○於同日
    13時30分許，在臺北市○○區○○路12號前為警盤查時，主
    動交付系爭毒品而自首並接受裁判，並扣得系爭毒品。
二、案經臺北市政府警察局北投分局報告臺灣士林地方法院檢察
    署檢察官偵查聲請簡易判決處刑。
    理  由
一、證據能力之判斷：
  (一)查本件被告乙○○所為不利於己之陳述，並無出於強暴、
      脅迫、利誘、詐欺、疲勞訊問、違法羈押或其他不正之方
      法，亦非違反法定障礙事由經過期間不得訊問或告知義務
      之規定而為，依刑事訴訟法第156條第1項、第158條之2規
      定，應認均有證據能力。
  (二)本件資以認定被告犯罪事實之其他供述及非供述證據（詳
      見後述），檢察官、被告於本院調查證據時，並未於言詞
      辯論終結前聲明異議，本院審酌該等供述證據作成時之情
      況，認為適當，且亦無其他違背法定程序而取證之情形，
      依刑事訴訟法第159條之5規定、第158條之4反面解釋，自
      有證據能力。
二、訊據被告乙○○固坦承於98年2月15日3時許，在臺北市大同
    區○○○路與民生西路口某網咖店外，向姓名年籍不詳之某
    成年男子以1,600元之代價購買系爭毒品，而於同日13時30
    分許，在臺北市○○區○○路12號前，主動將系爭毒品交付
    警方等情，惟矢口否認有持有第二級毒品之犯行，辯稱：伊
    購買時有想過該物來路不明是否為違禁品，但不知道那是第
    二級毒品云云，惟查：
  (一)系爭毒品經送交通部民用航空局航空醫務中心鑑定結果，
      確含有第二級毒品甲基安非他命、MDMA成分，有該中心98
      年3月3日航藥鑑字第0981015號毒品鑑定書1紙（見98年度
      偵字第6346號卷第4頁）在卷可稽，被告所持有者係第二
      級毒品甲基安非他命及MDMA等情，堪以認定，合先敘明。
  (二)被告雖以前詞置辯，惟查：
      1.被告於警詢時及偵查時對知悉扣案物係第二級毒品等情
        均坦承不諱（見98年度毒偵字第383號卷第7-8、27-28
        頁），其至本院審理時始突然改稱：伊不知道對方兜售
        的是毒品，伊不是故意持有毒品等語（見98年度審簡上
        字第182號卷第15頁），其前後不一，是否真實已非無
        疑。
      2.又被告於警詢時供稱：伊向姓名年籍不詳之人所購買的
        是搖頭丸，故警方在盤查伊身分時，伊因害怕故主動交
        給警方處理等語（見98年度毒偵字第383號卷第7-8頁）
        ，於偵訊時亦供稱：MDMA是買來的，警察問伊身上有沒
        有不該帶的東西時，伊聽到作賊心虛心裡害怕，就主動
        將東西拿出來等語（見98年度毒偵字第383號卷第27-28
        頁），就其購買時已知悉扣案物為第二級毒品，而因作
        賊心虛始於警方盤查時主動交付等情，核與證人即現場
        盤查員警丙○○結證：伊看到被告可疑就向前盤查，被
        告身體抖動，有害怕的感覺，被告主動把系爭毒品交出
        來時，有說那是搖頭丸等語（見本院卷第13頁）相符，
        足認被告明確知悉其購買之本件扣案物為第二級毒品無
        疑，且被告向姓名年籍不詳之人以4顆1,600元之高額代
        價購買對方所稱可讓心情放鬆、舒服之藥丸，其所辯不
        知該物為毒品等語亦與經驗法則有違，無非係卸責之詞
        ，不足採信。
  (三)綜上所述，本件事證明確，被告犯行堪以認定，應依法論
      科。
三、論罪科刑：
  (一)核被告乙○○所為，係犯毒品危害防制條例第11條第2項
      之持有第二級毒品罪，其以一行為觸犯相同二罪名，為想
      像競合犯，應從一重之持有第二級毒品罪論處。
  (二)被告於前揭犯行後未被職司偵查犯罪之公務員發覺前，即
      於98年2月15日13時30分許，在臺北市○○區○○路12 號
      前為警盤查時，主動交付系爭毒品而自首並接受裁判等情
      ，業據證人丙○○結證：伊當時和同事甲○○前往泉源路
      12號前是要查毒品案件，但不知對象是何人，亦不知對象
      之網路暱稱為何，向前盤查被告時並不知道被告身上帶有
      第二級毒品，是被告主動把東西交出來等語（見本院卷第
      13-14頁）在卷，應認已符合自首要件，爰依刑法第62 條
      前段規定，減輕其刑。原審以被告罪證明確，予以論罪科
      刑，固非無見，惟查，本件被告於案發後已自首犯罪，如
      上所述，原審漏未認定被告自首之情，容有未洽，被告上
      訴意旨指陳原審量刑過重，雖無理由，惟原判決既有上開
      可議之處，自應由本院將原判決予以撤銷改判。
  (三)爰審酌被告係因心理因素一時好奇而購買系爭毒品，其犯
      罪動機及手段；其無犯罪前科，素行尚佳，其品行及生活
      狀況；且其持有之第二級毒品數量不多，其犯罪所生危害
      非鉅；又其至本院審理中翻異前詞否認犯行，其犯後態度
      等一切情狀，爰量處如主文所示之刑，並諭知易科罰金之
      折算標準，以示懲儆。另被告未曾因故意犯罪受有期徒刑
      以上刑之宣告，有臺灣高等法院被告前案紀錄表在卷可按
      ，本次因一時失慮偶罹刑典，經此偵、審程序，當知所警
      惕，信無再犯之虞，本院綜核各情，認所宣告之刑，以暫
      不執行為適當，爰依刑法第74條第1項第1款併予宣告緩刑
      2年，以啟自新。
  (四)另扣案之成分為第二級毒品甲基安非他命、MDMA之藍綠色
      圓形錠劑4顆，應依毒品危害防制條例第18條第1項前段沒
      收銷燬之。原審援引毒品危害防制條例第18條第1項前段
      ，惟主文則漏載銷燬二字，亦一併指明。
據上論斷，應依刑事訴訟法第455條之1第1項、第3項、第369條
第1項前段、第364條、第299條第1項前段，毒品危害防制條例第
11條第2項、第18條第1項前段，刑法第11條、第62條前段、第41
條第1項前段、第74條第1項第1款，判決如主文。
本案經檢察官江耀民到庭執行職務。
中    華    民    國    98    年    10    月    22    日
                  刑事第三庭審判長法  官  李育仁
                                  法  官  孫曉青
                                  法  官  謝佳純
以上正本證明與原本無異。
本件不得上訴。
                                  書記官  游育慈
中    華    民    國    98    年    10    月    22    日


司法院資訊處製作；財團法人民間司法改革基金會備份。
